【裁判字號】    95,易,414
【裁判日期】    950822
【裁判案由】    竊盜
【裁判全文】
臺灣苗栗地方法院刑事判決               95年度易字第414號
公  訴  人  臺灣苗栗地方法院檢察署檢察官
被      告  丙○○
                    （另案於臺灣臺中監獄苗栗分監執行中）
上列被告因竊盜案件，經檢察官提起公訴（95年度偵字第402 號
），及移送併案辦理（臺灣臺中地方法院檢察署95年度偵字第48
57號），本院依簡式審判程序判決如下：
    主  文
丙○○共同連續犯竊盜罪，累犯，處有期徒刑壹年肆月。扣案之
鑰匙壹把沒收。
    犯罪事實及理由
一、犯罪事實：
  (一)丙○○曾因(1)竊盜案件，經臺灣高等法院臺中分院於民國88
    年11月9 日以88年度上易字第4752號判決，判處有期徒刑10
    月。(2)施用第一級毒品海洛因及第二級毒品安非他命案件，
    經臺灣臺中地方法院以88年度訴字第1564號判決，分別判處
    有期徒刑10月、7 月確定，定應執行有期徒刑1 年4 月。(3)
    竊盜案件，經臺灣臺中地方法院於88年12月18日以88年度易
    字第3380號判決，判處有期徒刑4 月確定。(4)偽造文書案件
    ，經臺灣臺中地方法院於89年5 月6 日以88年度訴字第2158
    號判決，判處有期徒刑10月確定。(5)竊盜案件，經臺灣高等
    法院臺中分院於89年12月28日，以89年度上易字第2699號判
    決，判處有期徒刑1 年確定。上開案件經臺灣高等法院臺中
    分院於90年7 月6 日以90年度聲字第1032號裁定，定應執行
    有期徒刑4 年確定。嗣於92年5 月9 日縮短刑期假釋出監，
    併付保護管束，而於94年10月29日假釋期滿執行完畢。
  (二)丙○○猶不知悔改，基於意圖自己不法之所有概括犯意，連
    續於下列時、地竊取他人所有之財物：
  1.於94年8 月30日7 時30分許，在臺中縣豐原市○○路68巷26
    7 弄8 號前，徒手竊取甲○○所有停放該處之車號3R-79 35
    號自小客貨車1 輛，得手後供己使用，並於94年9 月初某日
    中午，在苗栗縣卓蘭鎮老庄社區詹秋岳住處，將該車借給丁
    ○○（涉犯贓物罪嫌部分，檢察官偵辦中）使用。嗣經警在
    臺中縣東勢鎮○○路216 之1 號對面發現該車，並採得指紋
    6 枚，經送內政部警政署刑事警察局比對結果為屬丁○○所
    有，因而循線查獲。
  2.於94年9 月21日凌晨1 時許，在臺中縣豐原市○○里○○鄰○
    ○路190 巷6 號前，丙○○與丁○○（現由臺灣臺中地方法
    院審理中）共同基於意圖為自己不法之所有之犯意聯絡，由
    丁○○在巷口把風，而丙○○以自備之鑰匙1 把，竊取乙○
    ○所有停放該處之車牌號碼OX-1706 號自用小客車1 輛，得
    手後，供為兩人使用之交通工具。嗣於94年9 月21日上午9
    時許，在卓蘭鎮○○里○○路55號丁○○住處，丁○○向丙
    ○○借用該贓車使用，丁○○並於同年9 月22日，又將該贓
    車交予知情之張智明（因有前案曾經判決確定，另經檢察官
    為不起訴處分確定）使用，嗣於同年月22日下午16時5 分許
    ，張智明駕駛該贓車搭載丁○○，前往卓蘭鎮○○路與昭永
    路口之卓蘭國小，欲接張智明之子女下課，張智明進入學校
    時，丁○○遇警盤查，而駕該車逃逸，並將該車棄置於卓蘭
    鎮豐田里145 號附近土地公廟後方，再經警循線查獲，並扣
    得丙○○所有供竊盜所用之鑰匙1把。
 (三)案經苗栗縣警察局大湖分局報請臺灣苗栗地方法院檢察署檢
   察官偵查起訴，及臺中縣警察局豐原分局報請臺灣臺中地方
   法院檢察署檢察官偵查後移送併案審理。
二、證據名稱：
  (一)被告於本院審理中之自白（見審卷第38、39、47頁）。
  (二)犯罪事實(二)1.之部分，有證人丁○○於警詢中之證述。
    證人即被害人甲○○賢於警詢中之證述。臺中縣警察局豐
    原分局勘查採證同意書、刑事案件證物採驗紀錄表、指紋卡
    及內政部警政署刑事警察局94年10月28日刑紋字第09401437
    28號鑑驗書各1 份、刑案現場採證照片6 張（見臺中縣警察
    局豐原分局第0000000000號刑案偵查卷宗第1 至2 頁，第13
    頁至第19頁，第22頁至第28頁）。
  (三)犯罪事實(二)2.之部分，有證人丁○○於偵訊中之證述（見
    95年度偵字第402 號卷第94至96頁）。證人即被害人乙○
    ○於警詢中之證述（見同上偵卷第37至38頁）。被告丙○
    ○所有供竊盜使用之鑰匙1 把。贓物認領保管單、車輛失
    竊查詢認可資料及車輛協尋電腦輸入單、失竊車輛尋獲照片
    （見同上偵卷第39至43頁）。
  (四)另關於被告有累犯及前案紀錄之執行情形之證據，其名稱為
    臺灣高等法院被告全國前案紀錄、臺灣苗栗地方院檢察署刑
    案資料查註紀錄表、法務部全國檢察官線上查詢刑案人犯在
    監所最新資料報表可稽。
三、應適用之法條：
  (一)刑事訴訟法第273 條之1 第1 項、第299 條第1 項前段、第
    310 條之2 、第454 條第1 項。
  (二)刑法第2 條第1 項、刑法第28條、修正前刑法第56條、刑法
    第320 條第1 項、修正前刑法第47條、修正前刑法第38條第
    1 項第2款。
  (三)罰金罰鍰提高標準條例第1條前段。
四、本判決係依刑事訴訟法第310 條之2 、第454 條第1 項製作
    ，依法僅記載當事人欄、主文、犯罪事實、證據名稱以及應
    適用之法條。如不服本判決，應於判決送達之日起10日內，
    向本院提起上訴。
本案經檢察官魏宏安到庭執行職務。
中    華    民    國    95    年    8     月    22    日
                  刑事第二庭  法  官  顧 正 德
以上正本證明與原本無異。
如不服本判決，應於判決送達後10日內向本院提出上訴狀（應抄
附繕本）。告訴人或被害人如對於本判決不服者，應具備理由請
求檢察官上訴，其上訴期間之計算係以檢察官收受判決正本之日
期為準。
                              書記官  廖鳳美
中    華    民    國    95    年    8     月    25    日
附錄本判決論罪科刑法條
中華民國刑法第320條第1項
意圖為自己或第三人不法之所有，而竊取他人之動產者，為竊盜
罪，處 5 年以下有期徒刑、拘役或 5 百元以下罰金。


司法院資訊處製作；財團法人民間司法改革基金會備份。
